臺灣臺中地方法院刑事判決　　　　　　　　　　　　九十三年度訴字第三三四號
　　公　訴　人　臺灣臺中地方法院檢察署檢察官
　　被　　　告　甲○○
右列被告因違反毒品危害防制條例案件，經檢察官提起公訴（九十三年度毒偵字第四
六九八號）及移
裁定由受命法官獨任進行簡式審判程序，本院判決如左：
    主  文
甲○○連續施用第一級毒品，處有期徒刑拾月。扣案海洛因壹包（淨重零點壹玖公克
、包裝重零點公克），沒收銷燬之；注射針筒貳支、塑膠杓子貳支、塑膠分裝袋貳
只、生理食鹽水壹瓶、香煙盒壹個，均沒收。
    事  實
一、甲○○曾因施用毒品案件，經檢察官聲請裁定送觀察、勒戒後，認有繼續施用毒
    品傾向，再由檢察官向本院聲請強制戒治，而依本院九十二年度毒聲字第一四五
    五號裁定送強制戒治；嗣經戒治期滿，而於九十三年五月二十六日執行完畢釋放
    。詎其於經強制戒治執行完畢釋放後，五年內，復基於概括施用第一級毒品海洛
    因之犯意，連續自九十三年六月初某起，至同年月十日止，在其臺中縣清水鎮○
    ○里○○○路七之二一號住處，以將第一級毒品海洛因摻水稀釋後，以針筒注射
    之方式，施用第一級毒品海洛因二次。復自九十三年十一月間某起至九十四年一
    月二十一日晚上九時許止，在其臺中縣清水鎮○○里○○○路七之二一號住處或
    住處附近清水鎮三田國小內，將第一級毒品海洛因摻水稀釋後，以針筒注射之方
    式，施用第一級毒品海洛因多次，其間約每二日施用一次。嗣於九十三年十一月
    十四日下午三時四十分，在臺中縣清水鎮○○路與三田路口，為警查獲，並扣得
    其所有供施用第一級毒品所用且已經使用過之注射針筒一支及塑膠杓子一支，且
    經警採尿送驗呈嗎啡陽性反應。再於九十四年一月七日中午十二時三十分，在臺
    中縣梧棲鎮○○路八五巷二九前為警查獲，並扣得其所有供施用第一級毒品所用
    之塑膠空袋二只、生理食鹽水一瓶（內僅剩半瓶水）及預備供施用毒品之注射針
    筒一支（尚未使用）。又於九十四年一月二十二日中午一時五十分，在臺中縣清
    水鎮鎮○路與鎮○○街口為警查獲，並扣得其所持有之第一級毒品海洛因一包（
    淨重０點一九公克、包裝重０點三公克）及供施用第一級毒品海洛因所用之塑膠
    杓子一支、裝海洛之香煙盒一個（內尚有七支香煙）等物。
二、案經臺中縣警察局清水分局報請臺灣臺中地方法院檢察署檢察官偵查起訴及移送
    併辦。
    理  由
壹、程序方面：
一、按除被告所犯為死刑、無期徒刑、最輕本刑為三年以上有期徒刑之罪或高等法院
    管轄第一審案件者外，於法院行準備程序進行中，被告先就被訴事實為有罪之陳
    述時，審判長得告知被告簡式審判程序之旨，並聽取當事人、代理人、辯護人及
    輔佐人之意見後，裁定進行簡式審判程序；且受命法官行準備程序，與法院或審
    判長有同一之權限；又簡式審判程序之證據調查，不受刑事訴訟法第一百五十九
    條第一項、第一百六十一條之二、第一百六十一條之三、第一百六十三條之一及
    第一百六十四條至第一百七十條規定之限制，刑事訴訟法第二百七十三條之一第
    一項、第二百七十九條第二項前段、第二百七十三條之二分別定有明文。
二、查本件被告甲○○所犯為死刑、無期徒刑、最輕本刑為三年以上有期徒刑以外之
    罪，且非高等法院管轄第一審之案件，經本院合議庭裁定由受命法官行準備程序
    時，被告就被訴事實為有罪之陳述後，復經本院合議庭裁定由受命法官獨任行簡
    式審判程序，是其證據之調查，自不受刑事訴訟法第一百五十九條第一項、第一
    百六十一條之二、第一百六十一條之三、第一百六十三條之一及第一百六十四條
    至第一百七十條規定之限制，合先敘明。
貳、實體方面：
一、右揭事實，業據被告甲○○於本院審理時坦白不諱，並有扣案海洛因一包（淨重
    ０點一九公克、包裝重０三點公克）、注射針筒二支、塑膠杓子二支、塑膠分裝
    袋二只、生理食鹽水一瓶、香煙盒一個等物可證，足認被告之自白與事實相符；
    且被告先後三次為警查獲時所採之尿液經送檢驗，分別呈嗎啡陽性反應，中山醫
    學大學附設醫院藥物濫用檢測中心九十三年十一月二十六日確認結果報告一件、
    詮昕科技股份有限公司九十四年一月二十六日、九十四年二月二十六日濫用藥物
    尿液檢驗報告二件附卷可稽；再被告於九十四年一月二十二日為警查獲所扣案之
    白粉一包，經送法務部調查局鑑定結果，確含有第一級毒品海洛因之成份，有該
    局鑑定通知書在卷可按。此外，復有臺中縣警察局清水分局扣押物品清單三紙在
    卷可查。又被告前因施用毒品案件，經檢察官聲請裁定送觀察、勒戒後，認有繼
    續施用毒品傾向，再由檢察官向本院聲請強制戒治，而依本院九十二年度毒聲字
    第一四五五號裁定送強制戒治；嗣經戒治期滿，而於九十三年五月二十六日執行
    完畢釋放並由臺灣臺中地方法院檢察署檢察官以九十三年度戒毒偵字第一九四號
    為不起訴處分確定，有該不起訴處分書、臺灣臺中地方法院檢察署刑案資料查註
    紀錄表及臺灣高等法院被告全國前案紀錄表各一件在卷可稽；足認被告於經強制
    戒治期滿釋放後，五年內再犯本件毒品危害防制條例第十條之罪，事證明確，被
    告犯行洵堪認定，應依法論科。
二、核被告所為，係犯毒品危害防制條例第十條第一項施用第一級毒品罪；其施用第
    一級毒品前持有之低度行為，為其後施用之高度行為所吸收，不另論罪；被告所
    為先後多次施用第一級毒品之犯行，時間緊接，所犯係構成要件相同之罪名，顯
    係基於概括犯意反覆為之，為連續犯，應依刑法第五十六條規定論以一罪，並加
    重其刑。檢察官雖僅就被告於九十三年六月初某日起至同年月十日止之施用第一
    級毒品二次，及九十三年十一月十四日採尿前之一次施用第一級毒品之犯行起訴
    ；其餘部分雖未經檢察官起訴，惟與已經起訴部分之施用第一級毒品之事實，有
    連續犯之裁判上一罪之關係，基於審判不可分之原則，應為起訴效力所及，且經
    檢察官移送併辦（九十四年度偵字第二九六號、第七一０號），自為本院所得一
    併審究者，附予敘明。爰審酌被告犯罪之動機、目的，以針筒注射之施用毒品之
    犯罪手段、本件犯罪之情節及其施用毒品之期間長短、頻率，且所為施用毒品之
    犯行，先後經觀察、勒戒，強制戒治，均無法戒斷，而無視於國家禁令，一再施
    用毒品，並坦承犯罪之犯後態度尚稱良好等一切情狀，量處如主文所示之刑，以
    示懲儆。末查，扣案含海洛因一包（淨重０點一九公克、包裝重０點三公克），
    為毒品危害防制條例第二條第二項第一款所指之毒品，爰依同條例第十八條第一
    項前段規定，諭知沒收銷燬之；其餘扣案注射針筒二支、塑膠杓子二支、塑膠分
    裝袋二只、生理食鹽水一瓶、香煙盒一個等物等物，分為被告所有並供犯本案施
    用第一級毒品罪所用或預備之物，業據被告供述甚明，應依刑法第三十八條第一
    項第二款宣告沒收。
三、被告於九十四年一月二十二日為警查獲時所採之尿液，經送檢驗結果，除呈嗎啡
    陽性反應外，另呈甲基安非他命陽性反應，有詮昕科技股份有限公司九十四年二
    月二十六日濫用藥物尿液檢驗報告一件在卷可查，則被告是否涉犯施用第二級毒
    品罪，因非屬本件起訴之範圍，本院自不得予以審理，應由檢察官另依法處理，
    附此敘明。
據上論斷，應依刑事訴訟法第二百七十三條之一第一項、第二百九十九條第一項前段
，毒品危害防制條例第十條第一項、第十八條第一項前段、第二十三條第二項，刑法
第十一條、第五十六條、第三十八條第一項第二款，判決如主文。
中      華      民      國      九十三      年    四    月      一      日
                                  臺灣臺中地方法院刑事第十一庭
                                        法  官  林  源  森
右正本證明與原本無異
如不服本判決，應於收受本判決後十日內向本院提出上訴書狀，其未敘述上訴理由者
，並得於提起上訴後十日內向本院補提理由書狀（均須按他造當事人之人數附繕本）
「切勿逕送上級法院」
                                        書記官
中      華      民      國      九十三      年    四    月      一      日
附錄本案論罪科刑法條全文：
毒品危害防制條例第十條
施用第一級毒品者，處六月以上五年以下有期徒刑。
施用第二級毒品者，處三年以下有期徒刑。
